【裁判字號】    99,智簡上,22
【裁判日期】    991111
【裁判案由】    違反商標法
【裁判全文】
臺灣臺中地方法院刑事判決            99年度智簡上字第22號
上  訴  人  甲○○
即  被  告
上列上訴人因違反商標法案件，不服中華民國99年7月16日本院
99年度智簡字第10號第一審簡易判決(起訴案號：臺灣臺中地方
法院檢察署99年度偵字第6372號)，提起上訴，本院管轄之第二
審合議庭判決如下：
    主  文
上訴駁回。
甲○○緩刑貳年，並應履行如附表所示之事項。
    犯罪事實及理由
一、本案經本院合議庭審理結果，除加列被告甲○○於本院審理
    時之自白為證據外，認第一審簡易判決認事用法及量刑均無
    不當，應予維持，並引用臺灣臺中地方法院檢察署檢察官聲
    請簡易判決處刑書及第一審簡易判決書記載之事實、證據及
    理由(如附件)。
二、上訴人即被告甲○○上訴意旨略以：伊對本案犯行深感後悔
    ，已與彪馬運動魯道夫達士拉股份有限公司、德商阿迪達斯
    公司、美商利惠公司和解，因伊還有弟妹在學，經濟上有困
    難，故提起上訴請求併予緩刑宣告等語。
三、按量刑輕重，係屬事實審法院得依職權自由裁量之事項，苟
    已斟酌刑法第57條各款所列情狀而未逾越法定刑度，不得遽
    指為違法，最高法院著有72年臺上字第6696號、75年臺上字
    第7033號判例可資參照；且在同一犯罪事實與情節，如別無
    其他加重或減輕之原因，下級審量定之刑，亦無過重或失輕
    之不當情形，則上級審法院對下級審法院之職權行使，原則
    上應予尊重 (最高法院85年度臺上字第2446號判決意旨參照
    )。查第一審簡易判決依具體個案認定事實，認被告所為係
    違反商標法第82條之罪，被告因貪圖小利，漠視他人智慧財
    產權，嚴重影響商標專用權人之權益，並破壞合法交易秩序
    ，損及我國致力保護商標權之國際形象，惟念其並無前科，
    犯後坦認犯行，態度良好等一切情狀，量處拘役30日，並諭
    知易科罰金之折算標準，依前揭最高法院判例及判決意旨，
    難認第一審簡易判決量刑有違法或不當之情事。第一審簡易
    判決認事用法既無任何違誤，量刑亦稱妥適，上訴人提起上
    訴，為無理由，應予駁回。惟按刑罰之目的固有處罰行為人
    之意義，而依現今通行之概念係重在教育，並非重在懲罰，
    本案被告甲○○因一時失慮，致罹刑章，於犯罪後自始即坦
    認犯行，頗具悔意，已分別與被害人彪馬運動魯道夫達士拉
    股份有限公司、德商阿迪達斯公司、美商利惠公司達成和解
    ，有本院99年度司中調字第1650號調解程序筆錄、和解契約
    書各1紙在卷可參，且被告未曾因故意犯罪受有期徒刑以上
    刑之宣告，此有臺灣高等法院被告前案紀錄表在卷可按等一
    切情況，認被告經此教訓後，當知所警愓，信無再犯之虞，
    第一審簡易判決對被告所宣告之刑，以暫不執行為適當，爰
    依刑法第74條第1項第1款併予宣告緩刑2年，期使其日後謹
    慎行事，並勵自新。末按緩刑宣告，得斟酌情形，命犯罪行
    為人向被害人支付相當數額之財產或非財產上之損害賠償，
    刑法第74條第2項第3款亦有明定。為確保被告於緩刑期間，
    能按上開調解程序筆錄所承諾之賠償金額以及付款方式履行
    ，以確實收緩刑之功效，爰依前揭規定，依上開調解程序筆
    錄所載，諭知被告應履行如附表所示之事項(有關彪馬運動
    魯道夫達士拉股份有限公司、美商利惠公司部分，被告已經
    給付和解金完畢)。
四、應適用之法律：
    依刑事訴訟法第455條之1第1項、第3項、第373條、第368條
    ，刑法第74條第1項第1款、第2項第3款、第3項，判決如主
    文。
本案經檢察官乙○○到庭執行職務。
中    華    民    國    99    年    11    月    11    日
                  刑事第十七庭審判長法  官  劉邦繡
                                    法  官  劉惠娟
                                    法  官  簡芳潔
以上正本證明與原本無異。
不得上訴。
                                    書記官  余怜儀
中    華    民    國    99    年    11    月    11    日
附表：
本院依刑法第74條第2項第3款之規定，命被告履行之事項：
    被告甲○○應給付被害人阿迪達斯公司新臺幣(下同)2萬元
    ，給付方法為：於民國99年7月23日前給付6,000元，餘款14
    ,000元，自99年8月30日起至99年11月30日止，於每月30日
    前各給付3,500元，至全部清償完畢止，如有一期未履行視
    為全部到期(匯款帳戶詳如本院99年度司中調字第1650號調
    解程序筆錄記載)。
備註：
一、依刑法第74條第4項規定，上開本院命被告支付予被害人之
    損害賠償，得為民事強制執行名義。
二、依刑法第75條之1第1項第4款規定，被告違反本院所定上開
    命其履行之事項情節重大，足認原宣告之緩刑難收預期效果
    ，而有執行刑罰之必要者，得撤銷其緩刑宣告。
附錄論罪科刑法條全文：
商標法第82條
明知為前條商品而販賣、意圖販賣而陳列、輸出或輸入者，處1
年以下有期徒刑、拘役或科或併科新臺幣5萬元以下罰金。

司法院資訊處製作；財團法人民間司法改革基金會備份。
